臺灣高雄地方法院刑事判決　　　　　　99年度審易字第5096號
公　訴　人　臺灣高雄地方法院檢察署檢察官
被　　　告　李孝燁
上列被告因違反毒品危害防制條例案件，經檢察官提起公訴（99
年度毒偵字第5133號），被告於本院準備程序進行中，為有罪之
陳述，經本院合議庭裁定由受命法官獨任改依簡式審判程序審理
，並判決如下：
    主  文
李孝燁施用第一級毒品，處有期徒刑陸月，如易科罰金，以新臺
幣壹仟元折算壹日，扣案之海洛因肆包（檢驗後淨重分別為零點
貳伍壹公克、零點貳陸玖公克、零點零肆肆公克、零點零零貳公
克及含海洛因之包裝袋肆個），均沒收銷燬之；又施用第二級毒
品，處有期徒刑月，如易科罰金，以新臺幣壹仟元折算壹日。
應執行有期徒刑柒月，如易科罰金，以新臺幣壹仟元折算壹日，
扣案之海洛因肆包（檢驗後淨重分別為零點貳伍壹公克、零點貳
陸玖公克、零點零肆肆公克、零點零零貳公克及含海洛因之包裝
袋肆個），均沒收銷燬之。
    事  實
一、李孝燁前因施用毒品案件，經臺灣臺北地方法院以民國98年
    度毒聲字第37號裁定送觀察勒戒後，認有繼續施用毒品之傾
    向，經臺灣臺北地方法院以98年度毒聲字第296 號裁定令入
    戒治處所施以強制戒治後，於99年3 月23日執行完畢釋放，
    並經臺灣臺北地方法院檢察署檢察官於99年4 月30日以99年
    度戒毒偵字第60號為不起訴處分確定。猶不知戒絕毒癮，明
    知海洛因及甲基安非他命分別係毒品危害防制條例第2 條第
    2 項第1 款及第2 款所明定之第一級毒品及第二級毒品，不
    得持有、施用，復基於施用第二級毒品甲基安非他命之犯意
    ，於99年7 月16日某時，在高雄火車站廁所內，以將甲基安
    非他命置入玻璃球燒烤，待產生煙霧後，吸食煙霧之方式，
    施用第二級毒品甲基安非他命1 次；另基於施用第一級毒品
    海洛因之犯意，於同日某時，在高雄火車站廁所內，以將海
    洛因置入香菸內，點煙吸食之方式，施用第一級毒品海洛因
    1 次。嗣於99年7 月17日凌晨1 時15分許，在高雄市新興區
    ○○○路308 號中南客運前為警查獲，並當場扣得前揭施用
    毒品所剩餘之第一級毒品海洛因4 包（檢驗後淨重分別為0.
    251 公克、0.269 公克、0.044 公克、0.002 公克及內含與
    海洛因難以析離，應一併視為毒品之包裝袋4 個），經得其
    同意採集尿液送驗，結果呈甲基安非他命陽性反應，而查知
    上情。
二、案經高雄市政府警察局移送臺灣高雄地方法院檢察署檢察官
    偵查起訴。
    理  由
一、本件被告李孝燁所犯均係死刑、無期徒刑、最輕本刑為3 年
    以上有期徒刑以外之罪，其於準備程序中，就被訴事實為有
    罪之陳述，經本院告知簡式審判程序之旨，並聽取檢察官及
    被告之意見後，合議庭裁定由受命法官獨任進行簡式審判程
    序，合先敘明。
二、上開事實，業據被告於本院審理時坦承不諱（見本院卷第31
    頁），且經警採集其尿液送高雄市立凱旋醫院以酵素免疫法
    (EIA) 及氣相層析質譜法(GC/MS) 方法檢驗結果，呈嗎啡陰
    性反應及甲基安非他命陽性反應之事實，有高雄市政府警察
    局保安警察大隊特勤中隊偵辦毒品危害防制條例嫌疑人尿液
    採證代碼對照表、高雄市立凱旋醫院濫用藥物尿液檢驗報告
    可稽（見警卷第20頁、偵卷第7 頁）。雖前開高雄市立凱旋
    醫院檢驗結果，關於海洛因部分係呈陰性反應，惟按尿液檢
    驗之結果受到許多因素影響，諸如檢體簽收、處理、分析、
    文件處理及各檢驗單位所訂定之CUTOFFVA-LUE（閾值）、使
    用檢驗儀器之精確度或檢驗所使用之方法不同等，均會影響
    到最後結果之判讀。而陽性判定標準是依據行政院衛生署所
    訂定之「濫用藥物尿液檢驗機構認可基準」，而判定陰性者
    ，則表示尿液中藥物濃度低於閾值或未檢出，不完全表示未
    曾服用該藥物。本件被告之尿液檢體經高雄市立凱旋醫院以
    氣相層析質譜法(GC/MS) 檢驗鑑定分析，其檢驗結果為：「
    嗎啡未檢出」，而經判定為「陰性」，然參以被告於警詢、
    偵訊及本院審理中迭次自承其於上開時地施用海洛因無訛；
    復佐以被告於本院審理中陳稱：向「黑人」購買4 包海洛因
    ，其中「太白」、「米白」各購買新臺幣（下同）2,500 元
    ，「太白」可以解癮較久等語，足見被告係購買品質不同之
    4 包海洛因。再者，販毒者為避免於交易時遭警查獲，通常
    會先於他處依不同等級、價格先行分裝，以利交付，其等級
    、價格相同者，經以電子磅秤分裝，其重量應會相近。而扣
    案之海洛因4 包檢驗前淨重分別為0.261 公克、0.278 公克
    、0.054 公克、0.012 公克，其中前2 包之海洛因重量相當
    ，後2 包海洛因之檢驗前淨重相差4.5 倍之多，核與被告被
    告自白取用其中1 包海洛因加入香菸中，再點煙施用之陳述
    相符，故尚難僅以此一檢驗報告即推翻上開其他積極證據之
    證明力，而遽為被告無施用第一級毒品海洛因之認定。準此
    ，被告前開施用第一級毒品海洛因及施用第二級毒品甲基安
    非他命各1 次之自白，均核與事實相符。又被告前因施用毒
    品案件，經臺灣臺北地方法院以98年度毒聲字第37號裁定送
    觀察勒戒後，認有繼續施用毒品之傾向，經臺灣臺北地方法
    院以98年度毒聲字第296 號裁定令入戒治處所施以強制戒治
    後，於99年3 月23日執行完畢釋放，並經臺灣臺北地方法院
    檢察署檢察官於99年4 月30日以99年度戒毒偵字第60號為不
    起訴處分確定之事實，有臺灣高等法院被告前案紀錄表在卷
    可憑。是被告於上開強制戒治執行完畢釋放後5 年內，再犯
    本件施用海洛因、甲基安非他命之犯行，應依法論科。從而
    ，本案事證明確，被告犯行堪予認定。
三、核被告所為，係犯毒品危害防制條例第10條第1 項之施用第
    一級毒品及同條例第10條第2 項之施用第二級毒品罪。被告
    施用第一級、第二級毒品前持有第一級、第二級毒品之行為
    ，均已為其後施用之高度行為所吸收，均不另論罪。被告所
    犯施用海洛因與檢察官起訴持有海洛因犯行間為吸收關係之
    法律上一罪，為起訴效力所及，本院自應併予審理，且檢察
    官認被告係犯毒品危害防制條例第11條第1 項之持有第一級
    毒品罪，尚有未合，惟因二者基本社會事實同一，爰依法變
    更起訴法條。被告所犯上開2 罪，犯意各別，行為互殊，應
    分論併罰。爰審酌被告前經強制戒治執行完畢，猶不思戒除
    毒癮，顯見其並無堅定戒癮之意志，惟念其行為尚未危害他
    人及其犯後坦承犯行，態度良好，分別量處如主文所示之刑
    ，並衡酌其學歷為國中肄業、家境小康等情（見警卷調查筆
    錄受詢問人欄之記載），諭知如主文所示易科罰金之折算標
    準，並依刑法第51條第5 款規定，定其應執行之刑及諭知易
    科罰金之折算標準，以資懲儆。另扣案之海洛因4 包（檢驗
    前淨重分別為0.261 公克、0.278 公克、0.054 公克、0.01
    2 公克，檢驗後淨重分別為0.251 公克、0.269 公克、0.04
    4 公克、0.002 公克及內含與海洛因難以析離，應一併視為
    毒品之包裝袋4 個），均係查獲之毒品，有高雄市立凱旋醫
    院99年9 月23日濫用藥物成品檢驗鑑定書在卷可參（見偵卷
    第31頁），是不問屬於犯人與否，依毒品危害防制條例第18
    條第1 項前段規定，諭知沒收銷燬。至海洛因送驗所致之耗
    損，因已滅失，爰不沒收銷燬之。
據上論斷，應依刑事訴訟法第273 條之1 第1 項、第299 條第1
項前段、第300 條，毒品危害防制條例第10條第1 項、第2 項、
第18條第1 項前段，刑法第11條、第41條第1 項前段、第51條第
5 款，判決如主文。
本案經檢察官王兆琳到庭執行職務。
中    華    民    國    100   年    4     月    20    日
                  刑事第十庭  法  官  方錦源
以上正本證明與原本無異。
如不服本判決應於收受本判決後10日內向本院提出上訴書狀，並
應敘述具體理由，如未敘述上訴理由者，應於上訴期間屆滿後20
日內補提理由書狀於本院（均須按他造當事人之人數附繕本）「
切勿逕送上級法院」。
中    華    民    國    100   年    4     月    20    日
                              書記官  冒佩妤
附錄條文：
毒品危害防制條例第10條第1項、第2 項：
施用第一級毒品者。處6月以上5年以下有期徒刑。
施用第二級毒品者，處3 年以下有期徒刑。